臺灣高等法院高雄分院刑事判決　　　　　　　　　　九十三年度上易字第三七三號
　　上　訴　人　臺灣高雄地方法院檢察署檢察官
　　被　　　告　甲○○
右上訴人因被告竊盜案件，不服臺灣高雄地方法院九十三年度易緝字第九六號中華民
國九十三年六月二十三日第一審判決（起訴案號：臺灣高雄地方法院檢察署九十二年
度偵字第二一一三八號），提起上訴及移
一一三四一號），本院判決如左：
    主  文
原判決撤銷。
甲○○連續攜帶凶器竊盜，累犯，處有期徒刑壹年陸月；扣案之鑰匙壹支、瑞士刀壹
把，均沒收。
    事  實
一、甲○○曾犯竊盜罪，經法院判處有期徒刑十月確定，送監執行，於九十二年七月
    二日執行完畢出監，詎仍不知悔改，復基於意圖為自己不法所有之概括犯意，於
    九十二年十月十八日一時二十分許，在高雄縣鳳山市○○路「五甲國中」圍牆旁
    之路邊，持其所有之鑰匙一支，竊取乙○○所有車號ＭＸ－七五七二號自用小客
    車乙輛（價值新台幣【下同】六萬五千元），得手後駕駛上開贓車，於同日十五
    時許行經高雄市○○路與林森路口時因與機車騎士擦撞，而暫將贓車停放於路邊
    ，適為警員路過處理，詢問甲○○車輛來源，因甲○○無法清楚交代車輛來源，
    始發現上情，並扣得其所有竊車用之鑰匙一支。
二、甲○○復基於同前竊盜概括犯意，又於九十三年六月五日凌晨三時許，持其所有
    可供作凶器用之瑞士刀一把，在高雄市○○區○○路與安溪路口「正大停車場」
    內，乘丁○○所有車牌號碼八二一三─ＧＮ自用小貨車乙輛停放上開停車場內無
    人看管之際，即以瑞士刀撬開該小貨車車門及鑰匙孔之方式，竊取上開自用小貨
    車內之硬幣七十元得逞，為證人邱瑞仁當場發現，報警而查獲，並扣得瑞士刀一
    把及贓款硬幣七十元。
三、案經乙○○訴由高雄市政府警察局刑警大隊報請臺灣高雄地方法院檢察署檢察官
    偵查起訴，及高雄市政府警察局苓雅分局移請檢察官併案審理。
    理  由
一、訊據被告甲○○（下稱被告）坦承右揭事實一竊盜犯行不諱，核與證人即告訴人
    乙○○於警詢及本院中所指訴上述自用小客車遭竊之時間、地點及上述自用小客
    車於遭竊當時車門有上鎖等情，大致相符；此外，復有照片二張、贓物認領保管
    單一張、車輛失竊尋獲證明單影本一紙、車輛竊盜失竊資料個別查詢報表一紙在
    卷可稽及鑰匙一支扣案可佐，均足佐被告之自白與事實相符，是此部份被告竊盜
    犯罪事證明確，其犯行堪以認定。
二、訊之被告否認右揭事實二竊盜犯行，辯稱伊到停車場內小便，並未開啟八二一三
    －ＧＮ小貨車車門入內行竊云云。惟查被告在正大停車場內，靠近丁○○所有車
    牌號碼八二一三─ＧＮ自用小貨車旁，持其所有瑞士刀乙把，以瑞士刀撬開車門
    ，竊取上開自用小貨車內置放硬幣之事實，業據目擊證人邱瑞仁於警訊及偵查中
    結證明確，核與車主即被害人丁○○於警訊及偵查中證述：我經警陪同檢視原本
    已上鎖左邊車門已被打開，車內物品被翻動過，而原本放置在塑膠袋內之物品已
    被拿到車墊上，我放置在車內之硬幣被竊走等語，所述情節相符，並經證人即查
    獲警員陳鴻祥、陳文成於偵查結證稱：當天我們接獲丙務中心報案，說有人在正
    大路停車場內竊車，我們趕到現場，發現被告躲在門邊，陳鴻祥叫被告出來趴在
    地上，並告訴他權利，且拍打被告口袋，發現有一把已打開瑞士刀及零錢，我們
    就去查整排停車，發現一部藍色小貨車門有被打開，這時報案的人有趕到現場等
    語屬實，復有扣案瑞士刀一把、小貨車遭竊相片及贓物領據一紙可按，顯見被告
    有此部份竊盜犯行明確，被告所辯要係卸責之詞，不足採信。
三、被告右揭事實一竊盜得逞所為係犯刑法第三百二十條第一項之竊盜罪；右揭事實
    二持可為凶器用之利器瑞士刀行竊得逞，係犯刑法第三百二十一條第一項第三款
    之加重竊盜罪（公訴人認被告係犯刑法第三百二十條第一項之罪，容有未洽，起
    訴法條應予變更）。被告先後二次犯行，時間緊接，所犯基本構成要件罪名相同
    ，顯係基於概括犯意為之，應依連續犯之規定論以加重竊盜一罪。併案部分與起
    訴部分有連續犯裁判上一罪之關係，本院自得併予審理。查被告曾犯竊盜罪，經
    法院判處有期徒刑十月確定，送監執行，於九十一年七月二日執行完畢出監，其
    於有期徒刑執行完畢後五年內，再犯本件有期徒刑以上之罪，為累犯，應依法加
    重其刑。
四、原審予以論處被告罪刑，固非無見；惟查：併案部分與起訴部分係裁判上一罪，
    應併予審理，已如前述，原判決未及審理，容有未合，檢察官執此上訴，指摘原
    判決不當，為有理由，自應由本院將原判決撤銷改判。審酌被告年輕力強，竟不
    思以自力營生獲取所需，屢次下手行竊，所為實屬不該，被告所竊物品均已經被
    害人領回，被告犯行所生實害，及其犯後坦承部分犯行等一切情狀，爰量處有期
    徒刑一年六月，以示儆懲。查本件被告僅二次竊盜犯行，且前後相隔達八個月之
    久，難認有犯竊盜罪之習慣，公訴人以被告有竊盜習慣請求併宣告保安處分，即
    有未合。扣案之鑰匙及瑞士刀各一支，為被告所有，業經被告供陳在卷，既供被
    告犯罪所用之物，爰依刑法第三十八條第一項第二款之規定，宣告沒收。
據上論結，應依刑事訴訟法第三百六十九條第一項前段、第三百六十四條、第二百九
十九條第一項前段、第三百條，刑法第五十六條、第三百二十一條第一項第三款、第
四十七條、第三十八條第一項第二款，判決如主文。
本案經檢察官張金塗到庭執行職務。
中      華      民      國    九十三    年      八      月    三十一    日
                              臺灣高等法院高雄分院刑事第七庭
                                  審判長法官  李春昌
                                        法官  黃憲文
                                        法官  莊飛宗
右正本證明與原本無異。
不得上訴。
                                  法院書記官  葉淑華
中    華    民    國      九十三      年      九       月       一      日
附錄本案論罪科刑法條：
中華民國刑法第三百二十一條第一項第三款：
犯竊盜罪而有左列情形之一者，處六月以上、五年以下有期徒刑：
三  攜帶兇器而犯之者。
